臺灣臺北地方法院民事判決　　　　　　 93年度保險字第185號
原　　　告　甲○
　　　　　　　　　　　　號二樓.
被　　　告　國華人壽保險股份有限公司
被　　　告　乙○○
上列當事人間損害賠償事件，本院於民國94年5月5日言詞辯論終
結，判決如下：
    主  文
原告之訴及假執行之聲請均駁回。
訴訟費用由原告負擔。
    事實及理由
一、原告主張：原告於75年1月8日參加被告福樂增值保險20萬元
    ，暨附加平安保險50萬元，原告於90年11月20日向三軍總醫
    院求診，病源為直腸靠近肛門部分長一腫瘤，須開刀切除，
    原告於90年11月23日入院，預期三個月可縫合傷口，詎到期
    縫合後，兩腿神經受到創傷，不能走路，跌得遍體傷痕累累
    。原告之後至三軍總醫院神經內科檢查，認係右側三根神經
    受手術意外所致，此為執行手術醫師之意外疏失，原告向被
    告申請意外傷害給付，竟遭被告拒賠，爰依兩造保險契約關
    係，請求被告給付保險金。而聲明：被告應給付原告137萬
    元，並願供擔保聲請宣告假執行。
二、被告則以：原告所稱傷害，乃病變所致，不屬傷害保險保障
    範圍，原告自述右側三根神經係肇因於手術意外所致，並未
    提出任何實據，亦未證明已達殘廢程度等語，資為抗辯。而
    聲明：原告之訴及假執行之聲請均駁回，如受不利判決，願
    供擔保請准宣告免為假執行。
三、原告主張於75年1月8日參加被告福樂增值保險20萬元，暨附
    加平安保險50萬元，並提出人壽保險要保書、續期保險費送
    金單為證（見本院卷第7、12頁），被告對此並不爭執，自
    堪信為真實。至原告主張被告應依兩造所定保險契約約定，
    給付保險金137萬元等情，則為被告所否認，並以前開情詞
    置辯。經查：
（一）查兩造所定國華福樂增值分紅保險契約之給付項目包括滿
      期、身故、殘廢保險金，有被告所提保險契約條款為證（
      見本院卷第25至28頁）。本件原告請求與滿期、身故保險
      金無涉。至殘廢保險金，則約定有下列情形者，得請求殘
      廢保險金：〔一〕雙目失明者。〔二〕兩手腕關節斷離或
      兩足踝關節斷離者。〔三〕一手腕關節斷離及一足踝關節
      斷離者。〔四〕一目失明及一手腕關節斷離或一目失明及
      一足踝關節斷離者。〔五〕永久完全喪失言語或咀嚼能力
      者。〔六〕四肢機能永久完全喪失者（見本院卷第26頁）
      。至國華平安保險契約條款保險範圍第2條則規定：被保
      險人於本契約有效期間內，因遭遇外來突發的意外事故，
      致其身體蒙受傷害或因而殘廢或死亡時，依照本契約的約
      定，給付保險金（見本院卷第10頁）。
（二）原告主張於90年11月23日因直腸靠近肛門部分長一腫瘤，
      入三軍總醫院切除，三個月後縫合傷口後，兩腿神經受到
      創傷，即因手術意外導致右側三根神經受到創傷，為執行
      手術醫師之意外疏失等情，並提出三軍總醫院診斷證明書
      、神經科部肌電圖及神經傳導檢查報告為證（見本院卷第
      13 、11頁）。依上開資料，固能證明原告有至三軍總醫
      院接受橫結腸造口關閉手術，及受有右側腓骨神經、右側
      尺骨神經、右側腓腸神經病變。惟經本院函詢三軍總醫院
      結果，認為原告接受神經傳導檢查所示為右側腓骨神經、
      右側尺神經、右側腓腸神經病變，依醫理判斷與結腸造口
      關閉手術應無相關，且未達肢體機能完全喪失之殘障程度
      ，有國防大學國防醫學院三軍總醫院94年3月21日集逸字
      第0940004469號函在卷可稽（見本院卷第42頁）。即原告
      並不能證明其所指右側三根神經受到創傷，是因接受橫結
      腸造口關閉手術所致，亦不能證明其右側三根神經受到創
      傷，已達國華福樂增值分紅保險契約殘廢保險金所定殘廢
      程度。
四、綜上所陳，原告不能證明所受右側腓骨神經、右側尺神經、
    右側腓腸神經病變，係接受橫結腸造口關閉手術意外所造成
    之傷害，亦不能證明符合國華福樂增值分紅保險契約第13條
    殘廢保險金所定殘廢程度，從而，原告主張依國華福樂增值
    分紅保險契約及國華平安保險契約約定，請求被告給付原告
    137萬，洵屬無據，應予駁回。原告既受敗訴判決，其假執
    行之聲請即失所附麗，應併予駁告。
五、結論：原告之訴為無理由，依民事訴訟法第78條，判決如主
    文。
中　　華　　民　　國　　94　　年　　5　　月　　27   　日
                  民事第三庭    法　官　李慈惠
以上正本係照原本作成
如對本判決上訴，須於判決送達後20日內向本院提出上訴狀
中　　華　　民　　國　　94　　年　　5　　月　　27   　日
                    　　　　　　書記官　林秀娥
